臺灣高等法院刑事裁定　　　　　　　　100年度毒抗字第328號
抗　告　人
即　被　告　　張文生
上列抗告人因違反毒品危害防制條例案件，不服臺灣板橋地方法
院，中華民國100年10月11日觀察勒戒裁定（100年度毒聲字第90
1號），提起抗告，本院裁定如下：
    主  文
抗告駁回。
    理  由
一、本件聲請意旨略以：被告張文生基於施用第二級毒品甲基安
    非他命之犯意，於民國（下同）100年8月22日上午6時許，
    在新北市○○區○○路560號新北市立殯儀館旁之工地，施
    用第二級毒品甲基安非他命1次；嗣張文生於同日下午3時許
    ，在新北市○○區○○路1段大同橋前為警查獲，其尿液送
    檢驗呈安非他命類陽性反應，有濫用藥物檢驗報告附卷可稽
    ，爰依毒品危害防制條例第20條第1項及觀察勒戒處分執行
    條例第3條第1項規定，聲請裁定將被告送勒戒處所觀察、勒
    戒等語。
二、原裁定意旨略以：查被告張文生於上揭時地經警查獲後採得
    之尿液檢體，經送臺灣檢驗科技股份有限公司以酵素免疫分
    析法（EIA）初驗及以氣相層析質譜儀法（GC/MS）複驗檢驗
    結果，呈安非他命類甲基安非他命陽性反應，有該公司100
    年9月6日濫用藥物檢驗報告1紙在卷可稽。按甲基安非他命
    經口服投與後約70%於24小時內自尿中排出，約90%於96小時
    內自尿中排出，由於安非他命成分之檢出與其投與方式、投
    與量、個人體質、採尿時間與檢測儀器之精密度等諸多因素
    有關，因此僅憑尿液中呈安非他命陽性反應，並無法確實推
    算吸食時間距採集時間之長短，惟依上述資料推斷，最長可
    能不會超過4日，亦經行政院衛生署藥物食品檢驗局81年2月
    8日（81）藥檢壹字第001156號函示明確。被告上開所採尿
    液送驗結果既有安非他命類之陽性反應，且該結果係採用氣
    相層析質譜儀法進行確認，已足排除被告因服用藥物導致呈
    毒品偽陽性反應之可能，顯見被告在經警採尿前96小時內某
    時點，確曾有施用第二級毒品甲基安非他命之事實。從而，
    聲請人聲請將被告送勒戒處所觀察、勒戒，其聲請應予准許
    。爰依毒品危害防制條例第20條第1項及觀察勒戒處分執行
    條例第3條第1項，裁定被告張文生施用第二級毒品，應送勒
    戒處所觀察、勒戒。
三、本件抗告意旨略以：抗告人即被告患有食道癌腫瘤，需每天
    至醫院接受放射合併化學治療。抗告人前因罹癌終日疼痛，
    遂施用毒品以求降低身體痛楚，實非得己。若抗告人如進勒
    戒處所執行觀察勒戒，恐因無法持續治療腫瘤，有害生命安
    全，爰請求裁定免為執行云云。
四、經查：
（一）按犯毒品危害防制條例第10條之罪者，檢察官應聲請法院
      裁定，或少年法院（地方法院少年法庭）應先裁定，令被
      告或少年入勒戒處所觀察、勒戒，其期間不得逾2月，同
      條例第20條第1項定有明文。
（二）被告張文生基於施用第二級毒品甲基安非他命之犯意，於
      100年8月22日上午6時許，在新北市○○區○○路560號新
      北市立殯儀館旁之工地，施用第二級毒品甲基安非他命1
      次；嗣張文生於同日下午3時許，在新北市○○區○○路1
      段大同橋前為警查獲，其尿液送檢驗呈安非他命類陽性反
      應，有前開濫用藥物檢驗報告附卷可稽，稽上各情，足認
      被告施用第二級毒品犯行，事證明確。又毒品危害防制條
      例第20條第1項規定係法定之強制處分程序，並無裁量餘
      地，是被告抗告意旨以身體健康因素等詞為辯，尚無理由
      ，應予駁回。
五、綜上，原審以被告有施用第二級毒品之犯行，事證明確，依
    毒品危害防制條例第20條第1項、觀察勒戒處分執行條例第3
    條第1項之規定，裁定將被告送勒戒處所觀察、勒戒，經核
    並無違誤，抗告意旨請求免予執行，並無理由，應予駁回。
據上論斷，應依刑事訴訟法第412條，裁定如主文。
中    華    民    國   100    年    11    月    7     日
                  刑事第二十五庭審判長法  官  黃瑞華
                                      法  官  許文章
                                      法  官  高玉舜
以上正本證明與原本無異。
不得再抗告。
                                      書記官  許雅淩
中    華    民    國   100    年    11    月    7     日